【裁判字號】    92,簡上,9
【裁判日期】    920813
【裁判案由】    傷害
【裁判全文】
福建金門地方法院刑事判決                            九十二年度簡上字第九號
    上訴人甲○○
右上訴人等因傷害案件，不服本院金城簡易庭九十二年度城簡字第十號，中華民國九
十二年四月三日第一審判決（聲請案號：福建金門地方法院檢察署九十二年度偵字第
五十七號），提起上訴，本院管轄之第二審合議庭判決如左：
    主  文
原判決關於乙○○部分撤銷。
乙○○無罪。
其他上訴駁回。
    事  實
一、丙○○與乙○○因房屋組約糾紛，彼此積怨甚深。民國（以下同）九十二年一月
    十三日晚上十時五十分許，丙○○見乙○○自金門縣金湖鎮○○路一０四號蔡碧
    玲住處買完「燒仙草」，正穿越馬路欲返回住處。認有機可趁，竟生傷害犯意，
    在復興路一０七號前騎樓，毆打乙○○，致乙○○受有左上臂表淺瘀傷之傷害。
二、案經乙○○訴由金門縣警察局金湖警察所移送福建金門地方法院檢察署檢察官偵
    查後聲請簡易判決處刑。
    理  由
甲、有罪部分：
  一、訊據上訴人甲○○丙○○矢口否認有何傷害犯行，辯稱：並未毆打乙○○云云
      。惟查，右揭事實業據上訴人即共同被告乙○○指訴綦詳，並有金門縣立醫院
      診斷證明書一紙附卷可稽。乙○○於九十二年一月十三日晚上十時五十分許遭
      毆傷後，隨即向金湖警察所報案，並前往金門縣立醫院驗傷，開具驗傷診斷證
      明書，有警訊筆錄可稽。另證人蔡碧玲於警訊及偵查中證稱：「乙○○買完燒
      仙草後，我有看到他越過復興路往他家方向前進」等語。核共同被告乙○○指
      述遭毆打之部位、地點，與診斷證明書及證人蔡碧玲證詞相合。再參酌乙○○
      遭毆傷後隨即報案並取證之情形，益徵乙○○之指訴應與事實相符，自堪採信
      。被告丙○○否認未毆打乙○○云云，應係卸責之詞，洵無足採。事證明確，
      被告丙○○傷害犯行應堪認定。
  二、核被告丙○○傷害人之身體，所為係犯刑法第二百七十七條第一項之罪。原審
    審酌上訴人間有二、三十年之房屋租賃關係，不思和睦相處，反因租賃契約生
      怨，致出手傷人之犯罪動機、目的、手段及犯罪後不思悔悟之態度，量處上訴
      人甲○○丙○○拘役二十日，並諭知易科罰金之折算標準。經核此一部分認事
      用法均無不合，被告丙○○上訴意旨飾詞否認犯罪，應認無理由予以駁回。
乙、無罪部分：
  一、聲請意旨另以：乙○○於九十二年一月十三日晚上十時五十分許，在金門縣金
      湖鎮○○路一０七號至九十八號附近，毆打丙○○，致丙○○受有左小腿擦傷
      之傷害，因認被告乙○○亦犯傷害罪嫌。
  二、按犯罪事實，應依證據認定之，無證據不得推定其犯罪事實，又不能證明被告
      犯罪者，應諭知無罪之判決，刑事訴訟法一百五十四條、第三百零一條第一項
      分別定有明文。檢察官認被告乙○○涉犯傷害罪嫌，無非係以共同被告丙○○
      之指述及其所提出之診斷證明書為其主要認定依據。惟查：
    (一)被告丙○○於警訊及偵查中指稱：「我在我家中復興路九十八號門口收東西，
      乙○○走過來我家門口，就一腳往我的左腳前腳背踢下去」云云。於本院則另
      供稱：「我當時在九十八號我住家門口蹲著面對一００號的方向，正在整理東
      西，準備打烊，乙○○走過來，就朝我左小腿踹過來」云云。依被告丙○○於
      本院所述，案發當時以蹲姿面朝一００號房屋方向。然依證人蔡碧玲所述，被
      告乙○○買完燒仙草後即穿過復興路往住處前進。被告乙○○自不可能在丙○○復興路九十八號住處前踢傷丙○○。設被告丙○○辯稱：「乙○○可能回家
      後再折返」云云可採，被告乙○○可能自丙○○背後或迎面而來。倘乙○○係
      自後偷襲，丙○○不可能受有左腳前腳背擦傷之傷害；倘乙○○係迎面而來，
      丙○○如何未能防備？乙○○既存心毆打丙○○，自背後偷襲更能得手，自無
      可能再從其復興路一０三號住處穿越復興路後再繞到丙○○面前毆打。被告丙○○上開指述，非但與證人蔡碧玲所述不合，且亦與事理相左，自不能遽信。
    (二)被告丙○○所提出之金門縣立醫院診斷證明書，係其於九十二年一月十九日前
      往驗傷後所提出。斯時，因乙○○已向警方提出傷害告訴，警方通知丙○○於
      一月十九日下午二時前往警局說明。顯見丙○○提出該驗傷診斷證明書目的在
      因應警方通知所致。被告丙○○就此一疑點於本院辯稱：伊認為是小傷，所以
      才拖至九十二年一月十九日才前往驗傷云云，顯非可採。
    (三)綜上所述，被告丙○○之指述既非可信，所提之驗傷診斷證明書目的又係為因
      應警方通知所致，尚不能以此具有明顯瑕疵之證據，遽認被告乙○○犯傷害罪
      。此外，復查無其他積極證據足資證明被告乙○○有傷害犯行，尚不能證明被
      告乙○○犯罪，自應為無罪之諭知。
  三、原審未加詳求，論以被告乙○○傷害罪，亦判處拘役二十日併諭知易科罰金之
      折算標準，其認事用法，自有可議。被告乙○○上訴意旨指摘原判決不當，應
      認為有理由，應由本院將原判決此部分撤銷改判。
據上論斷，應依刑事訴訟法第四百五十五條之一第一項、第三項、第三百六十九條第
一項前段、第三百六十八條、第三百六十四條、第三百零一條第一項判決如主文。
本案經檢察官朱朝亮到庭執行職務。
中    華    民    國      九十二    年      八        月        十三    日
                                福建金門地方法院刑事庭
                                    審判長法官  蕭廣政
                                          法官  邱蓮華
                                          法官  林英志
右正本係照原本作成。
不得上訴。
                                書記官  田汲雷
中    華    民    國      九十二    年      八        月        十三    日


司法院資訊處製作；財團法人民間司法改革基金會備份。
